臺灣臺中地方法院交通事件裁定　　　　　　　　　　九十三年度交聲字第八四二號
　　原處分機關　交通部公路總局豐原監理站
　　受 處分 人　甲○○
右列受處分人因違反道路交通管理處罰條例案件，對於交通部公路總局豐原監理站民
國九十三年十一月二十二日所為之裁決（豐監稽違六三字第ＨＢ0000000號裁
決書），聲明異議，本院裁定如左：
    主  文
異議駁回。
    理  由
一、原處分機關略以：受處分人甲○○，於民國九十三年十月一日十五時十一分許，
    其所有之車號九Ｕ─八七五八號自用小客車，在臺十三線北上六一‧七公里處，
    因行車限速五十公里，經科學儀器雷達測速器測得時速八十七公里，超速三十七
    公里行駛之違規事實，經臺中縣警察局大甲分局員警以採證照片依法逕行舉發，
    受處分人依限期到案提出申訴，經向原舉發機關查證違規屬實，該站遂於民國九
    十三年十一月二十二日以豐監稽違六三字第ＨＢ0000000號裁決書，裁處
    受處分人違反道路交通管理處罰條例第四十條之規定，處罰鍰新臺幣一千九百元
    整，並記違規點數一點，逾期則依違反道路交通管理事件統一裁罰標準表及裁決
    書處罰主文裁處，於法並無不合等語。
二、本件受處分人甲○○則以：(一)、經查臺十三線六一‧七公里處非相機實際架設地
    點，其架設位置於六百公尺處；(二)、分局指稱於該路段前一百公尺均有豎立警告
    標誌，經察看整段臺十三線並未裝設及豎立任何警告標誌；(三)、下坡連續彎路為
    何速限調高，且南北向車速限制標準不一，致駕駛人無法遵循，速限標準制訂顯
    有不實，又公路單位未經常維護、修剪路邊樹木，導致駕駛人不易辨識；(四)、申
    訴「實施測速地點應與速限變換點相距多少公尺」未予答覆；另交通違規罰單處
    罰主文欄未列「記違規點數一點」，為何裁決書主文欄卻增加此項；(五)、高高在
    上的領袖至一般平民百姓，為何有如此不同的差別待遇，大甲分局之答覆內容與
    實際申訴問題差距甚遠，顯有敷衍及應付了事之虞；(六)、警察單位執行違規測速
    照相，以偷拍方式執行不夠光明正大，將百姓當成賊來抓，顯未尊重多數駕駛人
    及違反人權；(七)、請將各縣市鄉鎮違規測速照相舉發地點公布供駕駛人查詢參考
    ，另請適時、適地修訂合宜的道路交通管理處罰條例，以符合現行民主社會制度
    及全國百姓之福祉；交通違規案警察及公路單位均有疏失，爰聲明異議云云。
三、按汽車駕駛人，行車速度超過規定之最高時速，或低於規定之最低時速者，處新
    臺幣一千二百元以上二千四百元以下罰鍰；汽車駕駛人違反第四十條第一項規定
    者，並記違規點數一點。行車速度依標誌或標線之規定，無標誌或標線者，在市
    區道路，時速不得超過五十公里，在郊外道路時速不得超過六十公里。道路交通
    管理處罰條例第四十條第一項、第六十三條第一項第一款及道路交通安全規則第
    九十三條第一項第一款分別定有明文。又按汽車駕駛人之行為有其他違規行為經
    以科學儀器取得證據資料之情形，當場不能或不宜攔截製單舉發者，得對汽車所
    有人逕行舉發處罰。道路交通管理處罰條例第七條之二第一項第六款及違反道路
    交通管理事件統一裁罰標準表亦有明定。
四、經查：本件受處分人甲○○，於上開時、地，其所有之車號九Ｕ─八七五八號自
    用小客車，因超速三十七公里行駛之違規事實，經舉發機關之執勤員警以科學儀
    器採證照片依法逕行舉發等情，非但為受處分人於異議狀所不爭執，並有原舉發
    機關員警舉發之違反道路交通管理事件通知單一紙、採證照片一張與裁決書一份
    在卷可稽。雖受處分人以上開情詞置辯，惟查：依據公路總局第二區養護工程處
    臺中工務段規定，后里鄉臺十三線六十一公里至六十二‧三公里路段，最高速限
    為時速五十公里，舉發機關實施測速地點與速限起點相距七百公尺，受處分人所
    陳顯與事實不符，且舉發機關於實施路段前一百公尺均有豎立警告標誌，違規屬
    實，此亦有原舉發機關九十三年十一月一日之函件、公路總局路段速限調整計畫
    表、豎立警告標誌「前有雷達流動測速照相」之照片等在卷可佐。又據原舉發機
    關之執勤員警鄧志原調查結果：「該車於上開時、地經過測速地點臺十三線六十
    一點七公里時速為八十七公里（有照片為證），該路段之速限依規定為公路總局
    第二養護工程處臺中工務段規劃；於臺十三線北上六十一公里至六十二加三百公
    尺為后里市區，限速五十公里，駕駛人行經路口雖為綠燈，仍加速經過未符合規
    定；三豐路與山泉巷口為易肇事路段，警方依規定在該處實施交通稽查，以防止
    車禍發生；於三豐路與甲后路口前有豎立限速五十公里之速限標誌，速限標誌至
    測速地點約有四百公尺，駕駛人行駛車輛本應注意速率限制，道路速限並非舉發
    警察單位決定，係由公路總局規劃，並依規定實施；舉發單位於實施測速照相舉
    發前，會在舉發地點前一百公尺豎立限速五十公里之警告標誌，照相地點為易肇
    事路段（常發生車禍路段），申訴人所提意見顯為逃避交通罰則之詞」等語，亦
    有原舉發機關之交通違規事件調查表在卷足證。再者，受處分人超速行駛之違規
    事實，係經執勤員警以定點設置之雷達測速儀器所測得，乃以科學儀器取得之證
    據資料，依法本有證據能力，足資證明受處分人超速行駛之違規情事；且該採證
    照片中科學儀表板亦已清楚標明，鎖定處罰之違規超速車輛（車號九Ｕ─八七五
    八號自用小客車），係於臺十三線北上車道六一‧七公里處，限速五十公里，經
    測速時速八十七公里，超速三十七公里等情，亦有原舉發機關之採證照片在卷可
    憑。是該車確有前揭超速違規行駛之情形，要屬無疑。受處分人雖以至該處實際
    察看爭執設置位置差距一百公尺，也沒有豎立「測速照相」的警告標誌之詞置辯
    ，惟原舉發機關有無豎立「前有測速照片」之警示標誌，並非不能依法舉發違規
    事件，且與本件違規之成立不生影響。況受處分人不論爭議該地速限為五十或六
    十公里，仍無解於其以八十七公里時速超速二、三十公里行駛之違規事實。至於
    該處限速是否過低、過高，不符合實際情況，係屬市政交通管理之範圍，並非本
    案審查之對象，故其所辯並不足採。是受處分人上開超速行駛違規之情，堪以認
    定。此外，本院經查亦無任何證據足資證明執勤員警有捏造事實、違法取締之情
    事，則執勤警員本其加強道路交通管理、維護交通秩序、確保交通安全職責所為
    之逕行舉發，自應受到合法、正確而真正之推定。受處分人指摘原舉發不當，尚
    屬無據。從而，原處分機關據以援引上開規定，裁處罰鍰新臺幣一千九百元整，
    並記違規點數一點，逾期則依裁決書處罰主文規定處罰，並無不當，本件異議為
    無理由，應予駁回。
五、據上論斷，應依道路交通管理處罰條例第八十七條、道路交通案件處理辦法第十
    九條，裁定如主文。
中      華      民      國    九十三    年     十二     月    二十九    日
                                臺灣臺中地方法院交通法庭
                                    法  官  張  清  洲
右正本證明與原本無異。
如不服本裁定，應於送達後五日內，向本院提出抗告狀。
                                    書記官
中      華      民      國    九十三    年     十二     月    二十九    日
